---
title: "WB-XAI-2 Praca domowa 1"
author: "Janus Dawid"
date: "25 03 2021"
output: html_document
---


## Wczytanie danych

```{r,echo=FALSE, results='hide', message=FALSE,warning=FALSE}
library(lime)
library(DALEX)
library(DALEXtra)
library(mlr)
library(dplyr)


```

```{r}


blood <- read.csv("D:/Studia/Projekty/R-projekty/blood.csv", 
                   header = TRUE)

head(blood)

```

## Informacje o danych
* V1: Recency - months since last donation
* V2: Frequency - total number of donation
* V3: Monetary - total blood donated in c.c.
* V4: Time - months since first donation)
* Class: The target attribute is a binary variable representing whether he/she donated blood in March 2007 (2 stands for donating blood; 1 stands for not donating blood).

## Zmiana nazw kolumn 

```{r}


names(blood) <- c("Recency", "Frequency", "Monetary", "Time", "Class")

blood<-blood %>% mutate(Class=as.integer(Class-1))


head(blood)

```


## Tworzenie modelu 

```{r}


classif_task <- makeClassifTask(data = blood, target = "Class")
classif_lrn <- makeLearner("classif.ranger", predict.type = "prob")
model_mlr <- train(classif_lrn, classif_task)

```


## Utworzenie explainera

```{r}

explainer <- explain(model = model_mlr,
                     data = blood[,-5],
                     y = blood[,5])
```


## Wyświetlenie jednej obserwacji

```{r}

prep  <-predict(model_mlr, newdata = blood[1,])$data$prob.1
prep
blood[1,5]

```



## Dekompozycja lime dla kilku obserwacji w zbiorze
```{r}


lime_1 <- predict_surrogate(
  explainer=explainer, 
  new_observation=blood[251,-5], 
  n_features=4, 
  n_permutations=1000,
  type='lime')
plot(lime_1)

blood[251,]


```
W przypadku obserwacji numer 251 metoda wskazała pozytywny wpływ zmiennej *Time*, natomiast negatywny w przypadku pozostłych zmiennych. Model z bardzo dużym prawdopodobieństwem wskazał poprawną predykcje.


```{r}

lime_2 <- predict_surrogate(
  explainer=explainer, 
  new_observation=blood[1,-5], 
  n_features=4, 
  n_permutations=1000,
  type='lime')
plot(lime_2)

blood[1,]


```


W powyższej obserwacji sytuacja jest odwrotna do poprzedniej. Wszystkie zmienne oprócz *Time* mają pozytywny wpływ na predykcje.
```{r}

lime_3 <- predict_surrogate(
  explainer=explainer, 
  new_observation=blood[155,-5], 
  n_features=4, 
  n_permutations=1000,
  type='lime')
plot(lime_3)

blood[155,]


```


Dla obserwacji 155 metoda Lime wskazała pozytywny wpływ zmiennej *Time* oraz *Recency* natomiast negatywny, prawie identyczny *Frequency* oraz *Monetary*, co nie jest zaskoczeniem, gdyż z poprzedniej pracy domowej wiemy, że te zmienne są ze sobą mocno skorelowane.

```{r}

lime_4 <- predict_surrogate(
  explainer=explainer, 
  new_observation=blood[532,-5], 
  n_features=4, 
  n_permutations=1000,
  type='lime')
plot(lime_4)

blood[532,]


```

W podanym przypadku sytuacja jest podobna do poprzedniej obserwacji. Rożnica polega na mniejszym wpływie zmiennych *negatywnych*.



## Porównanie BreakDown z Lime

```{r}

lime_5 <- predict_surrogate(
  explainer=explainer, 
  new_observation=blood[422,-5], 
  n_features=4, 
  n_permutations=1000,
  type='lime')
plot(lime_5)


bd <- predict_parts(explainer, new_observation=blood[422,-5])
plot(bd)

blood[422,]


```

Dla powyższej obserwacji zarówno metoda Lime jak i BreakDown wskazuje wszystkie zmienne jako negatywne. W przypadku BreakDown najbardziej wpływową zmienną jest *Recency*, natomiast z wykresu Lime można odczytać, że zmienne mają bardziej przybliżony wpływ.
```{r}

lime_6 <- predict_surrogate(
  explainer=explainer, 
  new_observation=blood[600,-5], 
  n_features=4, 
  n_permutations=1000,
  type='lime')
plot(lime_6)


bd <- predict_parts(explainer, new_observation=blood[600,-5])
plot(bd)

blood[600,]


```

Dla obserwacji 600 metoda BreakDown wskazuje tylko jedną zmienną majać pozytwny wpływ, jest nią *Monetary*. Co ciekawe zmienne *Monetary* oraz *Frequency* mają przeciwny wpływ mimo, że sa bardzo mocno ze sobą skorelowane. Natomiast z metody Lime można zauważyc tą zależność. Obie zmienne, jako jedyne, mają dodatni wpływ na predykcje.

