---
title: "WB-XAI-2 Praca domowa 4"
author: "Janus Dawid"
date: "25 03 2021"
output: html_document
---


## Wczytanie danych

```{r,echo=FALSE, results='hide', message=FALSE,warning=FALSE}
library(lime)
library(DALEX)
library(DALEXtra)
library(mlr)
library(dplyr)


```

```{r}


blood <- read.csv("D:/Studia/Projekty/R-projekty/blood.csv", 
                   header = TRUE)

head(blood)

```

## Informacje o danych
* V1: Recency - months since last donation
* V2: Frequency - total number of donation
* V3: Monetary - total blood donated in c.c.
* V4: Time - months since first donation)
* Class: The target attribute is a binary variable representing whether he/she donated blood in March 2007 (2 stands for donating blood; 1 stands for not donating blood).

## Zmiana nazw kolumn 

```{r}


names(blood) <- c("Recency", "Frequency", "Monetary", "Time", "Class")

blood$Class <- factor(ifelse(blood$Class==2, 1, 0))


head(blood)

```


## Tworzenie modelów 

```{r, warning=FALSE,results='hide', message=FALSE}


classif_task <- makeClassifTask(data = blood, target = "Class")
classif_rang <- makeLearner("classif.ranger", predict.type = "prob")
model_rang <- train(classif_rang, classif_task)

classif_xgb <- makeLearner("classif.xgboost", predict.type = "prob")
model_xgb<- train(classif_xgb, classif_task)

classif_knn <- makeLearner("classif.kknn", predict.type = "prob")
model_knn<- train(classif_knn, classif_task)

classif_svm<- makeLearner("classif.svm", predict.type = "prob")
model_svm<- train(classif_svm, classif_task)
```


## Utworzenie explainerów

```{r}

explainer1 <- explain(model = model_rang,
                     data = blood[,-5],
                     y = as.numeric(blood[,5]))

explainer2 <- explain(model = model_xgb,
                     data = blood[,-5],
                     y = as.numeric(blood[,5]==0))

explainer3 <- explain(model = model_knn,
                     data = blood[,-5],
                     y = as.numeric(blood[,5]))

explainer4<- explain(model = model_svm,
                     data = blood[,-5],
                     y = as.numeric(blood[,5]==0))
```


## Porównanie ważności zmiennych

```{r}
ranger <- model_parts(explainer1, B=10)
plot(ranger)

xgb <- model_parts(explainer2, B=10)
plot(xgb)

knn<- model_parts(explainer3, B=10)
plot(knn)

svm <- model_parts(explainer4, B=10)
plot(svm)

```


Wszystkie modele uznały najważniejszą zmienną jako *Recency*, czyli ilość miesięcy od ostatniego pobrania krwi, więc nie dziwi fakt, że akurat ta zmienna ma największy wpływ. Wszystkie modele oprócz xgboost uznały zmienną *Time* jako drugą co do ważności. Na trzeciej pozycji najczęściej pojawia sie *Monetary*, a na ostatniej *Frequency*. 
Można  zauważyć, że modele bardzo podobnie określiły ważność zmiennych. Model *kknn* z *svm* wręcz identycznie. W pozostałych 2 występowały delikatnie rozbieżności. 

