---
title: "HW4"
author: "Agata Kaczmarek"
output: html_document
---

```{r setup, include=FALSE}
#biblioteki
library(DALEX)
library(DALEXtra)
library(mlr)
library(xgboost)
set.seed(123)
model_type.dalex_explainer <- DALEXtra::model_type.dalex_explainer
predict_model.dalex_explainer <- DALEXtra::predict_model.dalex_explainer
#dane
phones2 <- read.csv("phones.csv")
```

### Wstęp

W tej pracy skupię się na wyliczaniu permutacyjnej ważności zmiennych dla wybranych modeli. Będzie to wyjaśnienie gobalne, dla całego zbioru, a nie tak jak wcześniej, dla pojedynczych obserwacji. Najpierw posłużę się modelem wielokrotnie przeze mnie używanym (las losowy) a następnie innymi (SVM, gamboost).

Dane użyte do tej pracy zostały przekształcone następująco: wszystkie braki danych zostały zamienione na wartość 0. Zostało tak zrobione, ponieważ braki danych występowały jedynie w kolumnach mówiących o aparacie, czyli dany telefon go nie posiadał. Kolumny *name*, *height_px*, *width_px* zostały usunięte. Takie działanie jest skutkiem poprzednich analiz dotyczących zbioru, wysokiej korelacji między zmiennymi (*diag*, *height_px*, *width_px*) a także unikalnością wartości w kolumnie *name*.

```{r, include=FALSE}
phones2[is.na(phones2)] <- 0 
phones2 <- phones2[, -c(1, 9, 10)]
```

### Modele

*Model 1*

Poniżej stworzę model (las losowy) dla mojego zbioru danych:

```{r}
model_ranger <- ranger::ranger(price~., data=phones2[,-1], seed=123, num.trees = 50)

```

```{r, include=FALSE}
#explainer
explainer_ranger <- DALEX::explain(model = model_ranger,
                     data = phones2[,-11],
                     y = phones2$price,
                     colorize = FALSE)
```

*Model 2*

A tutaj stworzę drugi model - SVM:

```{r}
phones2$brand <-as.factor(phones2$brand)
regr_task <-makeRegrTask(data=phones2, target="price")
regr_learner_1 <- makeLearner("regr.svm")
model_svm <-train(regr_learner_1, regr_task)

```

```{r, include=FALSE}
explainer_svm <- DALEX::explain(model = model_svm,
                     data = phones2[,-11],
                     y = phones2$price,
                     colorize = FALSE)
```

*Model 3*

Trzeci model - gamboost:

```{r}
regr_learner_2 <- makeLearner("regr.gamboost")

```

```{r, include=FALSE}
model_gamboost <-train(regr_learner_2, regr_task)
explainer_gamboost <- DALEX::explain(model = model_gamboost,
                     data = phones2[,-11],
                     y = phones2$price,
                     colorize = FALSE)
```


### Permutacyjna ważność zmiennych dla modelu 1

Zobaczmy jak działa nasz model 1: 

```{r}
data.frame(model_performance(explainer_ranger)$measures)
```

RMSE jest poniżej 290 zł, co jest dobrym wynikiem, tak samo jak R2 powyżej 0.96.

```{r}
fi_1<-model_parts(explainer_ranger, B=10)
plot(fi_1)
```

Jak widać najważniejsze zmienne dla tego modelu to *flash_gb*, *ram_gb* oraz *front_camera_mpix* (kolejność zmienna, bo funkcja używa elementu losowości).

### Permutacyjna ważność zmiennych dla modelu 2

Zobaczmy jak działa nasz model 2: 

```{r}
data.frame(model_performance(explainer_svm)$measures)
```

W porówaniu z lasem losowym SVM ma dwa razy większe RMSE, a R2 jest powyżej 0.83, czyli znacznie mniejsza.

```{r}
fi_2<-model_parts(explainer_svm, B=10)
plot(fi_2)
```

W tym wypadku najważniejszymi zmiennymi okazały się *flash_gb*, *ram_gb* (podobnie jak wcześniej) oraz *brand*.

### Permutacyjna ważność zmiennych dla modelu 3

Zobaczmy jak działa nasz model 3: 

```{r}
data.frame(model_performance(explainer_gamboost)$measures)
```

W porównaniu z lasem losowym gamboost osiąga gorsze wyniki, jednak są one podobne do wyników osiąganych przez SVM, nawet minilanie lepsze.

```{r}
fi_3<-model_parts(explainer_gamboost, B=10)
plot(fi_3)
```

Dla trzeciego modelu najważniejszymi okazały się tak samo jak w wypadku modelu SVM zmienne *brand*, *flash_gb* oraz *ram_gb*.

### Porównanie różnych modeli

```{r, fig.width=15, fig.height=8}
plot(fi_1, fi_2)
```

Jak widać w przypadku modelu ranger oraz SVM pokrywa się ważność zmiennej *flash_gb* oraz *ram_gb*, natomiast *front_camera_mpix* jest znacznie ważniejsza według rangera niż według SVM. Widać jednak na wykresach znaczną różnicę w dokładności modelu (RMSE).

```{r, fig.width=15, fig.height=8}
plot(fi_1, fi_3)
```

W przypadku modelu ranger oraz gamboost pokrywa się ważność zmiennej *flash_gb* oraz *ram_gb*, natomiast tutaj również *front_camera_mpix* jest znacznie ważniejsza według rangera niż według drugiego modelu. Tutaj podobnie jak powyżej widzimy znaczną różnicę w dokładnościach.

### Podsumowanie

Wszystkie trzy modele były bardzo zgodne w kontekście najważniejszych zmiennych czyli *flash_gb* oraz *ram_gb*. Wydaje się to byc dość rzeczywistym założeniem. Co ciekawe model, który wypadł najlepiej pod względem RMSE oraz R2 czyli ranger nie uznał *brand* za jedną z ważniejszych zmiennych, a nam na podstawie lokalnych wyjaśnień wydawało się wręcz przeciwnie. Jednak pozostałe modele potwierdzają częściowo nasze przypuszczenia również w tej kwestii.