---
title: "Chylak_Maciej_PD5"
output: html_document
---


## Wczytanie ramki danych oraz jej transformacja

```{r message=FALSE}
library(OpenML)

blood <- getOMLDataSet(data.id = 1464)
blood <- blood$data
row.names(blood) <- NULL
names(blood) <- c('Recency', 'Frequency', 'Monetary', 'Time', 'Donated')
blood$Donated <- factor(ifelse(blood$Donated==2, 1, 0))
blood <- blood[-3]
blood_m <- cbind(
  blood[c('Recency', 'Frequency')],
  Intensity=blood$Frequency/pmax(blood$Time-blood$Recency, 1),
  blood['Donated'])
head(blood_m)
```


## Stworzenie modelu

```{r message=FALSE}
library(mlr)
library(ranger)

corr <- round(cor(blood_m[-4], method='spearman'), 2)
c2 <- apply(corr, 1, FUN=function(x) {sum(x^2)})
c2 <- c2/sum(c2)
classif_task4 <- makeClassifTask(id='blood4', data=blood_m, target='Donated')
classif_lrn4 <- makeLearner('classif.ranger', predict.type='prob', split.select.weights=c2)
model4 <- train(classif_lrn4, classif_task4)
```

```{r message=FALSE}
library(DALEX)
library(DALEXtra)
explainer <- explain(model=model4, data=blood_m, x=blood[ , c(1,2,3)], y=as.numeric(blood$Donated), label='mlr.ranger', colorize=FALSE)
model_type.dalex_explainer <- model_type.dalex_explainer
predict_model.dalex_explainer <- predict_model.dalex_explainer
```

## Partial Dependence Profiles

```{r}
pdp <- model_profile(explainer) 
plot(pdp)
```

Na naszym profilu modelu możemy zauważyc, ze:

* Wraz ze wzrostem czestotliwosci oddawania krwi roslo prawdopodobienstwo oddania krwi
* Mozemy zauwazyc nietypowy spadek Intensity w okolicy 0.5, jest to najprawdopodobniej zpowodowane wypaleniem, szerzej opisanym w naszym projekcie
* Mozemy zauwazyc, ze im dawniej osoba oddala krew, tym jest mniejsza szansa na to, ze zrobi to ponownie (oczywiscie nie jest to funkcja scisle malejaca)

### Dla roznego rozmiaru siatki

```{r}
pdp1 <- model_profile(explainer, grid_points=10) 
plot(pdp1)
```
```{r}
pdp2 <- model_profile(explainer, grid_points=20) 
plot(pdp2)
```

```{r}
pdp3 <- model_profile(explainer, grid_points=30) 
plot(pdp3)
```

Mozemy zauwazyc, ze wraz ze wzrostem rozmiaru siatki nasze wykresy zdaja sie byc bardziej dostosowane do lokalnych odchylen (przestaja byc smooth). Zbytnie dostosowanie sie moze zostac potraktowane jako wada.


## Accumulated Local Effects

```{r}
ale <- model_profile(explainer, type="accumulated")
plot(ale)
```

Warto zauwazyc, ze w przypadku Accumulated Local Effects wnioski wplynace z wykresu beda identyczne. Tym, co odroznia oba wykresy jest obserwowane przesuniecie wykresow Intensity oraz Recency o dodatni y. Natomiast jezeli chodzi o sam ksztalt krzywych, to sa one niemalze identyczne.

### Dla roznego rozmiaru siatki


```{r}
ale1 <- model_profile(explainer, type="accumulated", grid_points=10)
plot(ale1)
```


```{r}
ale2 <- model_profile(explainer, type="accumulated", grid_points=20)
plot(ale2)
```


```{r}
ale3 <- model_profile(explainer, type="accumulated", grid_points=30)
plot(ale3)
```

Analogicznie jak w przypadku PDP.