---
title: "PD4 XAI "
author: "Paweł Fijałkowski"
date: "28/04/2021"
output: html_document
---

```{r setup, include=FALSE}
library(DALEX)
library(DALEXtra)
library(mlr)
library(e1071)
data <- read.csv("data-credit.csv")
```

Podział na zbiory testowe i treningowe.
```{r}
my_sample <- sample(1:nrow(data), 0.5*nrow(data))
train <- data[my_sample,]
test <- data[-my_sample,]
```


MODEL 1 - las losowy
```{r}
model <- ranger::ranger(class~., data = train, classification = TRUE, probability = TRUE)
explainer_random_forest <- explain(model = model,
                     data = test, 
                     y = data$class)
```

Permutacyjna ważność zmiennych dla lasu losowego.
```{r}
feature_importance <- model_parts(explainer_random_forest, B = 10)
plot(feature_importance)
```

Według wyjaśnienia permutacyjnego, największą rolę w zadanej predykcji odgrywają zmienne `checking_status`, `installmet_commitment`, `credit_amount`, `age` i `saving_status`. Ma to intuicyjny sens, takie cechy jak długość kredytu czy jego wysokość powinny mieć znaczący wpływ na prawdopodobieństwo spłacenia kredytu.

MODEL 2 - SVM

```{r}
svm_model = svm(train$class ~ ., data = train, probability = TRUE, kernel = "linear", cost = 10, scale = FALSE)

```

```{r}
explainer_svm <- explain(model = svm_model,
                     data = test, 
                     y = data$class)
```

Permutacyjna ważność zmiennych dla SVM.
```{r}
feature_importance <- model_parts(explainer_svm, B = 10)
plot(feature_importance)
```

W przypadku powyższego modelu sytuacja ma się podobnie, zmienne `checking_status`, `duration`, `credit_history` i `saving_status` determinują wartość zadanej predykcji.

Metoda permutacji zmiennych realizuje przekonujące w swojej prostocie globalne wyjaśnienie. Na podstawie powyższych modeli, SVM i lasu losowego, możemy "na pierwszy rzut oka" stwierdzić które ze zmiennych istotnie wpływają na zmianę wartości predykcji.
