---
title: "Praca domowa nr 3"
author: "Martyna Majchrzak"
date: "15 04 2021"
output: html_document
---

```{r setup, include=FALSE}
knitr::opts_chunk$set(echo = FALSE)
library(OpenML)
library(mlr)
library(DALEX)
library(DALEXtra)
library(knitr)
library(ranger)
set.seed(1)
diabetes <- getOMLDataSet(data.id = 37L)
diabetes <- diabetes$data
```

## Zbiór danych

Zbiór danych Diabetes zawiera informacje o osobach chorych na cukrzycę.

1. preg - ile razy dana osoba była w ciąży
2. plas - stężenie glukozy w osoczu po 2h ustnego testu na tolerancję glukozy
3. pres - ciśnienie rozkurczowe (mm Hg)
4. skin - grubość skóry mierzona na tricepsie (mm)
5. insu - 2-Hour serum insulin (mu U/ml)
6. mass - index masy ciała BMI (waga w kg/(wzrost w m)^2)
7. pedi - obciążenie genetyczne (Diabetes pedigree function)
8. age - wiek (lata)
9. class - zmienna celu o wartościach tested_negative oraz tested_positive

## Rozkłady zmiennych

```{r zmienne, fig.height=6, fig.width=9}
library(ggplot2)
library(gridExtra)
variables <- names(diabetes[,-9])

plots <- lapply(variables, function(variable){
  ggplot(data=diabetes, aes_string(variable)) +
    geom_boxplot(fill='darkred') +
    ylab('')
})

grid.arrange(grobs=plots, ncol=3)
```

## Tworzenie modelu i explainera

W rozwiązaniu zostanie użyty model Random Forest. Według danych OpenML  ( https://www.openml.org/t/37 ) osiąga on średnio największą wartość miary accuracy.

```{r explainer}
model_ranger <- ranger(class~., data = diabetes, classification = TRUE, probability = TRUE)

explainer<- DALEX::explain(model = model_ranger,
                         data = diabetes[,-9],
                         y = as.numeric(diabetes$class=='tested_positive'),
                    colorize = FALSE)

```

## Predykcja dla obserwacji 13

Przyjrzyjmy się pacjentce ze szczęśliwym numerem 13.

```{r}
kable(diabetes[13,])
```
Jest to 57-latka która była w ciąży 10 razy i ma BMI 27,1 (nadwaga).

```{r pred13}
prediction13<-predict(model_ranger, diabetes[13,])
prediction13$predictions
```

Ta osoba z prawdopodobieństwem ok. 0.75 została przypisana do klasy tested_negative (czyli 0.25 do tested_positive)

## Ceteris Paribus profile dla obserwacji 13 
```{r cp 13}
obs13<-diabetes[13,-9]
cp_ranger13 <- predict_profile(explainer,
                                     obs13)
plot(cp_ranger13)
```

## Różnice w profilach pomiędzy obserwacjami

Przyjrzyjmy się profilom dla zmiennej `skin`, która do tej pory w eksperymentach nie wydawała się być zbyt istotna.

### Obserwacja 13

```{r cp 13 skin}
obs13<-diabetes[13,-9]
cp_ranger13 <- predict_profile(explainer,
                                     obs13, variables="skin")
plot(cp_ranger13, variables="skin")
```

Dla 13 obserwacji im wyższa wartość zmiennej skin, tym wyższa wartość predykcji. Predykcja zawiera się w przedziale (0,24-0.36) i prawdziwa jest wartość najmniejsza - 0.24.


### Obserwacja 3

```{r 3 skin}
obs3<-diabetes[3,-9]
cp_ranger3 <- predict_profile(explainer,
                                     obs3, variables="skin")
plot(cp_ranger3, variables="skin")
```

Dla 3 obserwacji im wyższa wartość zmiennej skin, tym niższa wartość predykcji. Predykcja zawiera się w przedziale (0,65-0.7) i prawdziwa jest wartośc największa - 0.7.


### Obserwacja 5

```{r cp 5 skin}
obs5<-diabetes[5,-9]
cp_ranger5 <- predict_profile(explainer,
                                     obs5,
                              variables="skin")
plot(cp_ranger5, variables="skin")
```


Dla 5 obserwacji mamy jeszcze inną sytuację - dla małych i dyżych wartości `skin` przewidywana jest niższa, choć nadal wysoka wartość (w okolicach 0.72), a dla 25<`skin`<40 mamy skok do wartość ok 0.8, która jest prawdziwą wartością predykcji.


### Obserwacja 1

```{r cp 1 skin}
obs1<-diabetes[1,-9]
cp_ranger1 <- predict_profile(explainer,
                                     obs1,
                              variables="skin")
plot(cp_ranger1, variables="skin")
```

Dla 1 obserwacji mamy podobną sytuację - dla małych i dyżych wartości `skin` przewidywana jest niższa, `skin` w okolicach prawdziwej wartości obserwujemy skok.



## Wnioski
Zauważmy, że w 13 i 3 obserwacji wartość zmiennej `skin` była równa 0, czyli podejrzewamy to o bycie brakującą wartością. Dla 'prawilnych' wartości zwykle w okolicach rzeczywistej wartości obserwujemy skok. 