---
title: "WB-XAI-2 Praca domowa 3"
author: "Janus Dawid"
date: "25 03 2021"
output: html_document
---


## Wczytanie danych

```{r,echo=FALSE, results='hide', message=FALSE,warning=FALSE}
library(lime)
library(DALEX)
library(DALEXtra)
library(mlr)
library(dplyr)


```

```{r}


blood <- read.csv("D:/Studia/Projekty/R-projekty/blood.csv", 
                   header = TRUE)

head(blood)

```

## Informacje o danych
* V1: Recency - months since last donation
* V2: Frequency - total number of donation
* V3: Monetary - total blood donated in c.c.
* V4: Time - months since first donation)
* Class: The target attribute is a binary variable representing whether he/she donated blood in March 2007 (2 stands for donating blood; 1 stands for not donating blood).

## Zmiana nazw kolumn 

```{r}


names(blood) <- c("Recency", "Frequency", "Monetary", "Time", "Class")

blood<-blood %>% mutate(Class=as.integer(Class-1))


head(blood)

```


## Tworzenie modelu 

```{r}


classif_task <- makeClassifTask(data = blood, target = "Class")
classif_lrn <- makeLearner("classif.ranger", predict.type = "prob")
model_mlr <- train(classif_lrn, classif_task)

```


## Utworzenie explainera

```{r}

explainer <- explain(model = model_mlr,
                     data = blood[,-5],
                     y = blood[,5])
```


## Wyświetlenie jednej obserwacji

```{r}

prep  <-predict(model_mlr, newdata = blood[1,])$data$prob.1
prep
blood[1,5]

```



## Dekompozycja predykcji modelu Ceteris Paribus dla wybranej obserwacji
```{r}


cp_2 <- predict_profile(explainer, blood[1,])
plot(cp_2)




```

Obserwacja numer 1 ma dużą wartość zmiennych *Frequency*, *Monetary* oraz *Time*, natomiast małe *Recency*. Co ciekawe predykcja modelu dla tej obserwacji różni sie bardzo mało w zależności od zmiennej *Time*. Możliwe, że wpływa na to duża wartość zmiennych *Monetary* oraz *Frequency* i czas od pierwszego oddania krwi nie jest już taki ważny.

## Porównanie dwóch obserwacji

```{r}

cp_1 <- predict_profile(explainer, blood[1,])
plot(cp_1)




```



```{r}

cp_2 <- predict_profile(explainer, blood[532,])
plot(cp_2)




```


Patrząc na obie obserwacji od razu widać zupełnie inny kształt wykresu *Time*. W przypadku obserwacji pierwszej wykres jest praktycznie stały. Sytuacja przedstawia sie inaczej w drugiej obserwacji. Widzimy duży spadek predykcji, gdy *Time* wynosi 20, a następnie waha sie w przedziale 0.0-0.2. Prawdopodobnie wpływ na różnice tych 2 wykresów miały zmienne *Frequency* oraz *Monetary*. W przypadku obserwacji pierwszej były one duże, więc czas od pierwszego oddania krwi nie jest aż tak znaczący, przeciwnie do sytuacji w obserwacji 2. 

