---
title: "Praca Domowa 2"
author: "Jacek Wiśniewski"
date: "07/04/2021"
output: html_document
---


### Wstęp

W tej pracy stworzę model predykcyjny do przewidywania ceny telefonu, który następnie przeanalizuję korzystając z wykresów Lime. Skupię się również na analizie działania wykresów Lime.

```{r setup, include=FALSE}
set.seed(123)
knitr::opts_chunk$set(echo = FALSE)
library(mlr)
library(DALEX)
library(DALEXtra)
library(gridExtra)
```

### Telefony którymi się będę zajmował

```{r}
data <- read.csv("./phones.csv")
data <- na.omit(data)
knitr::kable(data[c(1, 21, 43),], row.names = FALSE)
```

```{r, include=FALSE}
task <- makeRegrTask(data = data[,-c(1, 2)], target = "price")
learner <- makeLearner("regr.gbm")
model <- train(learner, task)

explainer <- explain(model = model,
                     data = data[,-c(1, 2, 11)],
                     y = data$price)
```

### Przewidywana cena pierwszego telefonu

```{r}
knitr::kable(predict(explainer, data[1, ]), align = 'l', col.names = '')
```

### Wykres Lime dla pierwszego telefonu

```{r, fig.width=10}
model_type.dalex_explainer <- DALEXtra::model_type.dalex_explainer
predict_model.dalex_explainer <- DALEXtra::predict_model.dalex_explainer

lime_1 <- predict_surrogate(explainer = explainer,
                            new_observation = data[1, -c(1, 2, 11)],
                            n_features = 5, 
                            n_permutations = 1000, type = "lime")

plot(lime_1)
```

Na pierwszym wykresie widzimy 5 zmiennych, które miały największy wpływ na predykcję ceny pierwszego telefonu. Zgodnie z intuicją zachowują się zmienne opisujące przekątną telefonu oraz rozdzielczość przedniej kamery, ponieważ duże wartości tych zmiennych pozytywnie wpływają na cenę.

### Wykres Lime dla drugiego telefonu

```{r, fig.width=10}
lime_7 <- predict_surrogate(explainer = explainer,
                            new_observation = data[21, -c(1, 2, 11)],
                            n_features = 5, 
                            n_permutations = 1000, type = "lime")

plot(lime_7)
```

Z drugiego wykresu jesteśmy w stanie wyciągnąć podobne wnioski o wpływie diagonali na cenę telefonu, co z pierwszego wykresu. Zupełnie inaczej wygląda problem wpływu zmiennej front_camera_mpix. Na drugim wykresie ta zmienna ma negatywny wpływ na wynik, a na pierwszym pozytywny, mimo że warunek jest taki sam.

### Wykres Lime dla trzeciego telefonu

```{r, fig.width=10}
lime_3 <- predict_surrogate(explainer = explainer,
                            new_observation = data[43, -c(1, 2, 11)],
                            n_features = 5, 
                            n_permutations = 1000, type = "lime")

plot(lime_3)
```

Porównując wpływ zmiennej back_camera_mpix na 3 przeanalizowanych obserwacjach, Obserwujemy dziwną zależność. Wykresy sugerują, że telefony z mniejszą rozdzielczością tylniej kamery mają niższą cenę, co jest nie zgodne z prawdą.

### Porównanie Break Down oraz Lime dla pierwszego telefonu

```{r, fig.width = 15}
pred1 <- predict_parts(explainer, new_observation = data[1,])
lime_1 <- predict_surrogate(explainer = explainer,
                            new_observation = data[1, -c(1, 2, 11)],
                            n_features = 8, 
                            n_permutations = 1000, type = "lime")
plot1 <- plot(pred1)
plot2 <- plot(lime_1)

grid.arrange(plot1, plot2, ncol = 2)
```

Większość zmiennych, które mają pozytywny wpływ na wykresie Break Down, ma również pozytywny wpływ na wykresie Lime. Wyjątkiem są zmienne diag oraz flash_gb.

### Wnioski

Otrzymane wyjaśnienia nie są stabilne. Zmienne o tych samych wartościach potrafią dawać przeciwne wpływy dla dwóch różnych oberwacji. Zmienna back_camera_mpix zachowuje się wbrew intuicji.