---
title: "Warsztaty badawcze - XAI - Praca domowa 5"
author: "Paulina Jaszczuk"
date: "13 05 2021"
output: html_document
---


```{r setup, include=FALSE, warning=FALSE}
knitr::opts_chunk$set(echo = TRUE)
library(mlr)
library(DALEX)
library(DALEXtra)
library(pROC)
library(plyr)
library(OpenML)
```

## Wczytanie danych

```{r data}
df <- read.csv("C:\\Users\\pauli\\warsztaty_badawcze\\german_credit.csv")

class_numerical <- model.matrix(~ 0 + class, df)
df$class <- class_numerical[,"classgood"]

```


Dane zostały przekształcone analogicznie jak w pracy domowej 1. 

## Przygotowanie modelu i explainera (ranger)

```{r model_explainer_1, results=FALSE}
model <- ranger::ranger(class~., data = df, classification = TRUE, probability = TRUE)

explainer <- DALEX::explain(model = model,
                     data = df[,-21],
                     y = df$class)
```

Nasz model przewiduje prawdopodobieństwo klasy `bad`, czyli złego kredytobiorcy.

## Partial Dependence Profiles

W analizie wykorzystam zmienne `duration`, `age` i `credit amount`, bo miały one największy wpływ na predykcję modelu i są numeryczne. 

```{r pdp}
pdp1 <- model_profile(explainer, variables = "duration")
pdp2 <- model_profile(explainer, variables = "age")
pdp3 <- model_profile(explainer, variables = "credit_amount")

plot(pdp1, pdp2, pdp3)
```

Wyniki nie są dla nas zaskoczeniem i pokrywają się z poprzednimi ustaleniami - im starszy klient, tym niższe ryzyko kredytowe (poza małym wzrostem mniej więcej po 50 roku życia - możliwe, że chodzi o przejście na emeryturę i brak pracy zarobkowej, co często zmniejsza budżet), im wyższy kredyt, tym większe ryzyko ( początkowa wysoka wartość może być związana z tym, że klienci biorący kredyty na małe kwoty mogą mieć problem z płynnością finansową) oraz im dłuższy okres kredytu, tym większe ryzyko. Widzimy też, że najbardziej na predykcję 'złego kredytobiorcy' wpływa wysokość kredytu - wszakże to on jest bezpośrednim przedmiotem spłaty.

## Accumulated Local Dependence

```{r ale}
ale1 <- model_profile(explainer, variables = "duration", type = "accumulated")
ale2 <- model_profile(explainer, variables = "age", type = "accumulated")
ale3 <- model_profile(explainer, variables = "credit_amount", type = "accumulated")

plot(ale1, ale2, ale3)
```

Na wykresach ALE widzimy przesuniętą w dół krzywą `credit amount`. Być może jest to wynik korelacji tej cechy z cechę `duration` (im wyższa kwota kredytu, tym dłużej jest on spłacany).

## Różne kombinacje rozmiaru siatki

Przeanalizujemy różne wartości siatki (10, 100 i 1000) oddzielnie dla PDP i ALE oraz z podziałem na różną liczbę wziętych obserwacji (50, 500 i wszystkie czyli 1000. Domyślnie N = 100).

### PDP


```{r pdpgrid10_1,  fig.height=4}
pdp1 <- model_profile(explainer, variables = "duration", N = 50, grid_points = 10)
pdp2 <- model_profile(explainer, variables = "age", N = 50, grid_points = 10)
pdp3 <- model_profile(explainer, variables = "credit_amount", N = 50, grid_points = 10)
plot(pdp1, pdp2, pdp3)
```

```{r pdpgrid10_2,  fig.height=4}
pdp1 <- model_profile(explainer, variables = "duration", N = 500, grid_points = 10)
pdp2 <- model_profile(explainer, variables = "age", N = 500, grid_points = 10)
pdp3 <- model_profile(explainer, variables = "credit_amount", N = 500, grid_points = 10)

plot(pdp1, pdp2, pdp3)
```

```{r pdpgrid10_3,  fig.height=4}
pdp1 <- model_profile(explainer, variables = "duration", N = NULL, grid_points = 10)
pdp2 <- model_profile(explainer, variables = "age", N = NULL, grid_points = 10)
pdp3 <- model_profile(explainer, variables = "credit_amount", N = NULL, grid_points = 10)

plot(pdp1, pdp2, pdp3)
```

```{r pdpgrid100_1,  fig.height=4}
pdp1 <- model_profile(explainer, variables = "duration", N = 50, grid_points = 100)
pdp2 <- model_profile(explainer, variables = "age", N = 50, grid_points = 100)
pdp3 <- model_profile(explainer, variables = "credit_amount", N = 50, grid_points = 100)

plot(pdp1, pdp2, pdp3)
```

```{r pdpgrid100_2,  fig.height=4}
pdp1 <- model_profile(explainer, variables = "duration", N = 500, grid_points = 100)
pdp2 <- model_profile(explainer, variables = "age", N = 500, grid_points = 100)
pdp3 <- model_profile(explainer, variables = "credit_amount", N = 500, grid_points = 100)

plot(pdp1, pdp2, pdp3)
```

```{r pdpgrid100_3,  fig.height=4}
pdp1 <- model_profile(explainer, variables = "duration", N = NULL, grid_points = 100)
pdp2 <- model_profile(explainer, variables = "age", N = NULL, grid_points = 100)
pdp3 <- model_profile(explainer, variables = "credit_amount", N = NULL, grid_points = 100)

plot(pdp1, pdp2, pdp3)
```

```{r pdpgrid1000_1,  fig.height=4}
pdp1 <- model_profile(explainer, variables = "duration", N = 50, grid_points = 1000)
pdp2 <- model_profile(explainer, variables = "age", N = 50, grid_points = 1000)
pdp3 <- model_profile(explainer, variables = "credit_amount", N = 50, grid_points = 1000)

plot(pdp1, pdp2, pdp3)
```

```{r pdpgrid1000_2,  fig.height=4}
pdp1 <- model_profile(explainer, variables = "duration", N = 500, grid_points = 1000)
pdp2 <- model_profile(explainer, variables = "age", N = 500, grid_points = 1000)
pdp3 <- model_profile(explainer, variables = "credit_amount", N = 500, grid_points = 1000)

plot(pdp1, pdp2, pdp3)
```

```{r pdpgrid1000_3,  fig.height=4}
pdp1 <- model_profile(explainer, variables = "duration", N = NULL, grid_points = 1000)
pdp2 <- model_profile(explainer, variables = "age", N = NULL, grid_points = 1000)
pdp3 <- model_profile(explainer, variables = "credit_amount", N = NULL, grid_points = 1000)

plot(pdp1, pdp2, pdp3)
```


### ALE

```{r alegrid10_1,  fig.height=4}
ale1 <- model_profile(explainer, variables = "duration", type = "accumulated", N = 50, grid_points = 10)
ale2 <- model_profile(explainer, variables = "age", type = "accumulated", N = 50, grid_points = 10)
ale3 <- model_profile(explainer, variables = "credit_amount", type = "accumulated", N = 50, grid_points = 10)
plot(ale1, ale2, ale3)
```

```{r alegrid10_2,  fig.height=4}
ale1 <- model_profile(explainer, variables = "duration", type = "accumulated", N = 500, grid_points = 10)
ale2 <- model_profile(explainer, variables = "age", type = "accumulated", N = 500, grid_points = 10)
ale3 <- model_profile(explainer, variables = "credit_amount", type = "accumulated", N = 500, grid_points = 10)

plot(ale1, ale2, ale3)
```

```{r alegrid10_3,  fig.height=4}
ale1 <- model_profile(explainer, variables = "duration", type = "accumulated", N = NULL, grid_points = 10)
ale2 <- model_profile(explainer, variables = "age", type = "accumulated", N = NULL, grid_points = 10)
ale3 <- model_profile(explainer, variables = "credit_amount", type = "accumulated", N = NULL, grid_points = 10)

plot(ale1, ale2, ale3)
```

```{r alegrid100_1,  fig.height=4}
ale1 <- model_profile(explainer, variables = "duration", type = "accumulated", N = 50, grid_points = 100)
ale2 <- model_profile(explainer, variables = "age", type = "accumulated", N = 50, grid_points = 100)
ale3 <- model_profile(explainer, variables = "credit_amount", type = "accumulated", N = 50, grid_points = 100)

plot(ale1, ale2, ale3)
```

```{r alegrid100_2,  fig.height=4}
ale1 <- model_profile(explainer, variables = "duration", type = "accumulated", N = 500, grid_points = 100)
ale2 <- model_profile(explainer, variables = "age", type = "accumulated", N = 500, grid_points = 100)
ale3 <- model_profile(explainer, variables = "credit_amount", type = "accumulated", N = 500, grid_points = 100)

plot(ale1, ale2, ale3)
```

```{r alegrid100_3,  fig.height=4}
ale1 <- model_profile(explainer, variables = "duration", type = "accumulated", N = NULL, grid_points = 100)
ale2 <- model_profile(explainer, variables = "age", type = "accumulated", N = NULL, grid_points = 100)
ale3 <- model_profile(explainer, variables = "credit_amount", type = "accumulated", N = NULL, grid_points = 100)

plot(ale1, ale2, ale3)
```

```{r alegrid1000_1,  fig.height=4}
ale1 <- model_profile(explainer, variables = "duration", type = "accumulated", N = 50, grid_points = 1000)
ale2 <- model_profile(explainer, variables = "age", type = "accumulated", N = 50, grid_points = 1000)
ale3 <- model_profile(explainer, variables = "credit_amount", type = "accumulated", N = 50, grid_points = 1000)

plot(ale1, ale2, ale3)
```

```{r alegrid1000_2,  fig.height=4}
ale1 <- model_profile(explainer, variables = "duration", type = "accumulated", N = 500, grid_points = 1000)
ale2 <- model_profile(explainer, variables = "age", type = "accumulated", N = 500, grid_points = 1000)
ale3 <- model_profile(explainer, variables = "credit_amount", type = "accumulated", N = 500, grid_points = 1000)

plot(ale1, ale2, ale3)
```

```{r alegrid1000_3,  fig.height=4}
ale1 <- model_profile(explainer, variables = "duration", type = "accumulated", N = NULL, grid_points = 1000)
ale2 <- model_profile(explainer, variables = "age", type = "accumulated", N = NULL, grid_points = 1000)
ale3 <- model_profile(explainer, variables = "credit_amount", type = "accumulated", N = NULL, grid_points = 1000)

plot(ale1, ale2, ale3)
```

Jak widać parametr N czyli liczba obserwacji wziętych do wyjaśnienia nie zmienia prawie w ogóle kształtu krzywej. Niekedy przesuwa on wykres do góry lub w dół jednak nie widać tam żadnych zależności. Na kształt predykcji wpływa jednak znacząco parametr grid_points. Im więcej punktów, tym większa dokładność predykcji - wykres ma 'zęby' i jest mniej zbliżony do gładkiej krzywej. Zależności te zachodzą zarówno dla PDP jak i ALE