---
title: "Praca domowa 1 xai"
author: "Paweł Fijałkowski"
output: html_document
date: "24/03/2021"
---

## Temat pracy

Praca powstała jako realizacja prostej analizy wyjaśniającej decyzję modelu uczenia maszynowego - lasu losowego.  
Problem klasyfikacyjny z jakim będziemy pracować to problem określenia zdolności kredytowej klientów niemieckiego banku (`good` i `bad`). 

```{r include=FALSE}
library(mlr)
library(ranger)
library(DALEX)
library(DALEXtra)
```

```{r setup}
german_credit <- read.csv("german-credit.csv")
model <- ranger::ranger(class~., data = german_credit, classification = TRUE, probability = TRUE)
explainer <- explain(model = model,data = german_credit,y = german_credit$customer_type)
```

Po imporcie danych, stworzeniu obiektu modelu i explainera, dokonajmy odpowiednich predykcji.  
Wybierzmy do tego celu obserwacje `123`.

```{r prediction123}
prediction_123 <- predict(model, german_credit[123,])
true_val_123 <- german_credit[123,"class"]
true_val_123
good_prob <- prediction_123$predictions[2]
```

Widzimy, że poprawna wartość to `good`, a nasz podel przewidział to z prawdopodobieństwem: `r good_prob`.  
Takie wyniki wydają się dość satysfakcjonujące z punktu widzenia dokładności predykcji.

## Wyjaśnienie predykcji

Użyjemy `predict_parts` do wytłumaczenia podjętych przez model decyzji.  
(Dlaczego klientowi `123` przyporządkowany klasę `good` z takim wysokim prawdopodobieństwem?)
```{r predict_parts123}
p <- predict_parts(explainer = explainer, new_observation = german_credit[123,])
plot(p)
```

Teraz do tego samego celu wykorzystajmy metodę dekompozycji Shapa.

```{r prediction_123_2}
p2 <- predict_parts(explainer, new_observation = german_credit[123,], type = "shap", B = 10)
plot(p2)
```


Zauważmy, że największy wpływ na predykcję dla obserwacji `123` miały zmienne `checking_status` i `duration`.    
Poszukajmy więc obserwacji dla której hierarchia wpływu zmiennych się różni.

```{r predict_parts420}
p3 <- predict_parts(explainer, new_observation = german_credit[420,])
plot(p3)
```

W przypadku obserwacji `420` są to zmienne `savings_status` i `purpose`.  

Poszukajmy teraz obserwacji na której predykcję negatywnie wpływać będzie wartość zmiennej `checking_status`.  

```{r predict_parts1}
p4 <- predict_parts(explainer, new_observation = german_credit[1,])
plot(p4)
```

Porównując analizę predykcji dla obserwacji `123` i `1`, widzimy że `checking_status` w tej pierwszej ma dodatnią kontrybucję do predykcji `good` (+0.111), a w drugiej ujemną (-0.109).  
Jest to dość naturalna kolej rzeczy, osoby z ujemnym saldem intuicyjnie powinny być gorszymi kredytobiorcami.

## Wnioski

Metody `break down` pozwoliły nam stwierdzić, że największy wpływ na predykcję modelu mają zmienne `checking_status`, `duration` i `age`. Wydaje się to zgodne z naszymi intuicyjami. Młody wiek kredytobiorcy i niskie saldo konta oszczędnościowego zwiększa prawdopodobieństwo klasyfikacji do klasy `bad`. Analizując jednak jedynie pojedyncze obserwację nie jesteśmy w stanie jednoznacznie skonkludować co do wpływu poszczególnych zmiennych w ogólności w przypadku wszystkich obserwacji. 
