---
title: "Praca domowa 4"
author: "Martyna Majchrzak"
date: "29 04 2021"
output: html_document
---

```{r setup, include=FALSE}
knitr::opts_chunk$set(echo = FALSE)
library(OpenML)
library(mlr)
library(DALEX)
library(DALEXtra)
library(knitr)
library(ranger)
library(mice)
set.seed(1)
diabetes <- getOMLDataSet(data.id = 37L)
diabetes <- diabetes$data
```

```{r}
diabetes_NA<-diabetes
diabetes_NA[diabetes_NA == 0] <- NA
diabetes_NA$preg[is.na(diabetes_NA$preg)] <- 0
diabetes_NA$insu[is.na(diabetes_NA$insu)] <- 0
diabetes_NA$class<-as.factor(as.numeric(diabetes_NA$class)-1)
```

```{r sample}
m <- sample(1:nrow(diabetes_NA), 0.7*nrow(diabetes_NA))
diabetes_NA_train <- diabetes_NA[m,]
diabetes_NA_test <- diabetes_NA[-m,]

```

```{r skip}
# train
diabetes_train_skip<-diabetes_NA_train[,-c(3,4,5)]
imp_train2 <- mice(diabetes_train_skip, method = "pmm", m = 1, maxit = 1, nnet.MaxNWts=3000)
diabetes_train_skip <- mice::complete(imp_train2)

#test
diabetes_test_skip<-diabetes_NA_test[,-c(3,4,5)]
imp_test2 <- mice(diabetes_test_skip, method = "pmm", m = 1, maxit = 1, nnet.MaxNWts=3000)
diabetes_test_skip <- mice::complete(imp_test2)

# displaying dataset dimensions
dim(diabetes_train_skip)
dim(diabetes_test_skip)

```
## Zbiór danych

Zbiór danych Diabetes zawiera informacje o osobach chorych na cukrzycę.
Użyjemy wersji skip z pominiętymi 3 najmniej istotnymi zmiennymi.

1. preg - ile razy dana osoba była w ciąży
2. plas - stężenie glukozy w osoczu po 2h ustnego testu na tolerancję glukozy
3. mass - index masy ciała BMI (waga w kg/(wzrost w m)^2)
4. pedi - obciążenie genetyczne (Diabetes pedigree function)
5. age - wiek (lata)
6. class - zmienna celu o wartościach tested_negative oraz tested_positive

## Rozkłady zmiennych

```{r zmienne, fig.height=6, fig.width=9}
library(ggplot2)
library(gridExtra)
variables <- names(diabetes_train_skip)

plots <- lapply(variables, function(variable){
  ggplot(data=diabetes, aes_string(variable)) +
    geom_bar(fill='darkred') +
    ylab('')
})

grid.arrange(grobs=plots, ncol=3)
```

## Model ranger

W modelu zastosujemy znalezione podczas strojenia optymalne wartości parametrów.

```{r explainer ranger}
task_ranger <- makeClassifTask(data = diabetes_train_skip, target = "class")
learner_ranger <- makeLearner("classif.ranger", predict.type = "prob", num.trees=776, mtry=1, min.node.size=8,  splitrule="extratrees")
model_ranger <- train(learner_ranger, task_ranger)

explainer_ranger<- DALEX::explain(model = model_ranger,
                         data = diabetes_train_skip,
                         y = as.numeric(diabetes_train_skip$class=='1'),
                    colorize = FALSE)
pred_ranger <- predict(model_ranger, newdata = diabetes_test_skip)$data
AUC_ranger <- measureAUC(probabilities = pred_ranger$prob.1,
                       truth = pred_ranger$truth,
                       negative="0",
                       positive = "1")
FNR_ranger <- measureFNR(pred_ranger$truth,
                       pred_ranger$response,
                       negative="0",
                       positive = "1")
BAC_ranger <- measureBAC(pred_ranger$truth,
                       pred_ranger$response)

```

```{r, echo = TRUE}
AUC_ranger 
FNR_ranger
BAC_ranger
```
## Model Ada

```{r explainer ada}
task_ada <- makeClassifTask(data = diabetes_train_skip, target = "class")
learner_ada <- makeLearner("classif.ada", predict.type = "prob")
model_ada <- train(learner_ada, task_ada)

explainer_ada<- DALEX::explain(model = model_ada,
                         data = diabetes_train_skip,
                         y = as.numeric(diabetes_train_skip$class=='1'),
                    colorize = FALSE)

pred_ada <- predict(model_ada, newdata = diabetes_test_skip)$data
AUC_ada <- measureAUC(probabilities = pred_ada$prob.1,
                       truth = pred_ada$truth,
                       negative="0",
                       positive = "1")
FNR_ada <- measureFNR(pred_ada$truth,
                       pred_ada$response,
                       negative="0",
                       positive = "1")
BAC_ada <- measureBAC(pred_ada$truth,
                       pred_ada$response)

```

```{r, echo=TRUE}
AUC_ada
FNR_ada
BAC_ada
```

## Wyliczenie Feature Importance

```{r, echo=TRUE}
fi_1 <- model_parts(explainer_ranger, B = 10, N=1000)
fi_2 <- model_parts(explainer_ada, B = 10, N=1000)
```


Niestety wyświetlanie

## Feature Importance Ranger

```{r}
plot(fi_1)
```

Zdecydowanie najważniejszą zmienną w modelu ranger jest zmienna `plas` (importance 0.175), a pozostałe zmienne mają bardzo podobne wyniki ok. 0.1.

## Feature Importance Ada
```{r}
plot(fi_2)
```
Ponownie najważniejszą zmienną w modelu ranger jest zmienna `plas` (importance 0.22), na drugim miejscu mamy `mass` (0.17). Najmniej istotną zmienną okazuje się ilość razy, które pacjentka była w ciąży.

## Porównanie

Kolejność  ważności zmiennych w obu modelach jest taka sama:
- plas - stężenie glukozy w osoczu po 2h ustnego testu na tolerancję glukozy
- mass - index masy ciała BMI (waga w kg/(wzrost w m)^2)
- pedi - obciążenie genetyczne (Diabetes pedigree function)
- age - wiek (lata)
- preg - ile razy dana osoba była w ciąży

Główna różnice polega na większym feature importance `plass` i `mass` i mniejszym feature importance `preg` w modelu Ada. W modelu ranger wartość feature importance jest bardziej zbilansowana.