---
title: "Warsztaty badawcze - XAI - Praca domowa 4"
author: "Paulina Jaszczuk"
date: "29 04 2021"
output: html_document
---


```{r setup, include=FALSE, warning=FALSE}
knitr::opts_chunk$set(echo = TRUE)
library(mlr)
library(DALEX)
library(DALEXtra)
library(pROC)
library(plyr)
library(OpenML)
```

## Wczytanie danych

```{r data}
df <- read.csv("C:\\Users\\pauli\\warsztaty_badawcze\\pd4\\german_credit.csv")

class_numerical <- model.matrix(~ 0 + class, df)
df$class <- class_numerical[,"classgood"]

df$class[df$class == 1] <- 2
df$class[df$class == 0] <- 1
df$class[df$class == 2] <- 0
```


Dane zostały przekształcone analogicznie jak w pracy domowej 1. Target został odwrócony, gdyż okazało się, że metoda interpretuje przewidywania modelu jako odwrotne.

## Przygotowanie modelu i explainera (ranger)

```{r model_explainer_1, results=FALSE}
model <- ranger::ranger(class~., data = df, classification = TRUE, probability = TRUE)

explainer <- DALEX::explain(model = model,
                     data = df[,-21],
                     y = df$class)
```
```{r params_ranger}
model_performance(explainer)
```

## Feature Importance dla rangera

```{r fi1}
fi <- model_parts(explainer, B = 10)
plot(fi)
```

## Przygotowanie modelu i explainera (SVM)

```{r model_explainer_2, results=FALSE, warning=FALSE}
cols <- c('checking_status', 'credit_history', 'purpose', 'savings_status', 'employment', 'personal_status', 'other_parties', 'property_magnitude', 'other_payment_plans', 'housing', 'job', 'own_telephone', 'foreign_worker', 'class') 

df[cols] <- lapply(df[cols], factor)

classif_task <- makeClassifTask(data = df, target = "class")

classif_lrn_svm <- makeLearner("classif.svm", predict.type = "prob")

model_svm  <- train(classif_lrn_svm , classif_task)

explainer_svm <- explain(model = model_svm,
                     data = df[,-21],
                     y = df$class)

```

## Feature Importance dla SVM

```{r fi2}
fi2 <- model_parts(explainer_svm, B = 10)
plot(fi2)
```

Według obu modeli AUC maleje najbardziej po przelosowaniu zmiennych `checking status`, `duration` i `credit amount`. Rzeczywiście status konta, okres i wysokość kredytu wydają się być ważnymi czynnikami w określaniu, czy nasz klient jest dobrym kredytobiorcą. W obu modelach zmniejszenie AUC po przelosowaniu zmiennych jest dość podobne (w rangerze nieznacznie większe). Pozostałe zmienne nie wydają się zbyt przydatne w predykcji - jeśli je przelosujemy, model nie straci za dużo na swojej jakości. Na wykresach widzimy też, lepsze AUC ma ranger.