---
title: "WB-XAI-2 Praca domowa 1"
author: "Janus Dawid"
date: "25 03 2021"
output: html_document
---


## Wczytanie danych

```{r}
blood <- read.csv("D:/Studia/Projekty/R-projekty/blood.csv", 
                   header = TRUE)

head(blood)

```

## Informacje o danych
* V1: Recency - months since last donation
* V2: Frequency - total number of donation
* V3: Monetary - total blood donated in c.c.
* V4: Time - months since first donation)
* Class: The target attribute is a binary variable representing whether he/she donated blood in March 2007 (2 stands for donating blood; 1 stands for not donating blood).

## Zmiana nazw kolumn 

```{r}

names(blood) <- c("Recency", "Frequency", "Monetary", "Time", "Class")




head(blood)

```


## Tworzenie modelu 

```{r}
library(DALEX)


model<-model <- ranger::ranger(Class~., data = blood, classification = TRUE, probability = TRUE)

predict(model, head(blood))$predictions

head(blood)

```


## Utworzenie explainera

```{r}

explainer <- explain(model = model,
                     data = blood[,-5],
                     y = blood[,5])
```


## Wyświetlenie jednej obserwacji

Przy wyświetleniu dekompozycji predykcji modelu danej obserwacji pokazywane jest prawdopodobieństwo na nieoddanie krwi przez daną osobe w marcu 2017 roku.

```{r}


pp_ranger_bd_1 <- predict_parts(explainer, new_observation = blood[1,], type="break_down", order=c("Recency", "Frequency", "Monetary", "Time", "Class"))
plot(pp_ranger_bd_1)

blood[1,5]


```

Model z prawdopodbieństwem okolo 75% wskazał, że dana osoba w Marcu 2017 odda krew. Możemy wyczytać z wykresu, iż 3 zmienne wpływają korzystnie na prawdopodobieństwo oddania krwi, natomiast tylko 1 przeciwnie. Największe znaczenie ma liczba oddań krwi oraz łaczna ilość oddanej krwi.


## Podpunkt 3 oraz 4 pracy domowej 
```{r}
pp_ranger_bd_2 <- predict_parts(explainer, new_observation = blood[10,], type="break_down", order=c("Recency", "Frequency", "Monetary", "Time", "Class"))
plot(pp_ranger_bd_2)
```

Dla powyżyszej obserwacji najważniejszymi zmiennymi są ilość oddań krwi oraz łączna oddana krew. Dla danej obserwacji model przewiduje z prawdopodobieństwem około 30% że osoba nie oddała krwi w Marcu 2017. W tym przypadku zmienna Frequency sprawia iż prawdopodobieństwo na oddanie krwi przez daną osobe w Marcu jest większe.

```{r}
pp_ranger_bd_3 <- predict_parts(explainer, new_observation = blood[251,], type="break_down", order=c("Recency", "Frequency", "Monetary", "Time", "Class"))
plot(pp_ranger_bd_3)
```

Dla powyższej obserwacji najważniejsza zmienna to ilość miesięcy od ostataniego pobrania krwi, ponieważ jest to aż 11 miesięcy przyczynia się do to zwiększenia prawodpodobieństwa nie oddawania krwi w Marcu 2017 roku. Dla danej obserwacji model przewiduje z prawdopodobieństwem około  95% że osoba nie oddała krwi w Marcu 2017. W tym przypadku zmienna Frequency sprawia iż prawdopodobieństwo na oddanie krwi przez daną osobe w Marcu jest mniejsze.
