---
title: "PD3 XAI "
author: "Paweł Fijałkowski"
date: "15/04/2021"
output: html_document
---

```{r setup, include=FALSE}
library(DALEX)
library(DALEXtra)
library(mlr)
data <- read.csv("data-credit.csv")
model <- ranger::ranger(class~., data = data, classification = TRUE, probability = TRUE)
explainer <- explain(model = model,
                     data = data[,-21], # Last column = data target, removed for explanation purposes.
                     y = data$class)
```


## Predykcja dla zadanej obserwacji

```{r predykcja}
predict(model, data[25,])$predictions[2]
data[25,"class"]
```

Predykcja została wykonana poprawnie, z bardzo wysokim prawdopodobieństwem.

## Dekompozycja

```{r fig.height=4}
cp_1 <- predict_profile(explainer,data[25,-21])
plot(cp_1)
```

## CeterisParibus odmienne wpływy


Weźmy pod lupę obserwacje zakwalifikowane do klasy `bad`.


```{r prob_ceteris1}
predict(model, data[420,])$predictions[2]
```

```{r ceteris1, fig.height=4}
ceteris1 <- predict_profile(explainer,data[420,-21])
plot(ceteris1)
```
```{r prob_ceteris2}
predict(model, data[12,])$predictions[2]
```

```{r ceteris2, fig.height=4}
ceteris2 <- predict_profile(explainer,data[12,-21])
plot(ceteris2)
```



Zauważmy, jak odmienny wpływ ma zmienna `credit_amount` dla obserwacji `420` i `12`. 
W przypadku tej pierwszej, jest on znaczący i małe zmiany wartości kredytu znacząco zmieniają wartość orzekniętej predykcji (z wyraźnym maksimum w okoliach `3000 marek`), podczas gdy dla drugiej, zmienna ma praktycznie pomijalny wpływ. 


Potencjalnym wyjaśnieniem dla tego zjawiska, mogłby być wpływ wartości zmiennej `duration` na obserwację `12`.
Duża wartość tej właśnie zmiennej, wpływa negatywnie na klasyfikację do klasy `good`. W przypadku tak dużej wartości zmiennej `duration` (48) jak w przypadku obserwacji `12`, wszystkie inne zmienne przestają odgrywać jakąkolwiek rolę. 









