---
title: "WB XAI-2 PD5"
author: "Jakub Szypuła"
date: "09/05/2021"
output: pdf_document
---
  
```{r setup, include=FALSE}
library(DALEX)
library(DALEXtra)
options(stringsAsFactors = TRUE)
gcd <- read.csv("dataset_31_credit-g.csv")
model <- ranger::ranger(class~., data = gcd, classification = TRUE, probability = TRUE)
explainer <- explain(model = model,
                     data = gcd[,-21],
                     y = gcd$class)
```


## PDP dla wybranych zmiennych

Na podstawie doświadczeń z poprzednich PD postanowiłem wybrać zachowanie 4 zmiennych (kryterium była ważność zmiennych):

* checking_status
* duration
* credit_amount
* age

```{r cspdp}
pdp_1 <- model_profile(explainer, variables = "checking_status")
plot(pdp_1)
```


```{r continuousplot}
pdp_2 <- model_profile(explainer, variables = "duration")
pdp_3 <- model_profile(explainer, variables = "credit_amount")
pdp_4 <- model_profile(explainer, variables = "age")
plot(pdp_2, pdp_3, pdp_4)
```

Powtarza się po raz kolejny to co się działo na przestrzeni poprzednich prac domowych, a mianowice widać zalężność większego prawdopodobieństwa pozytywnej oceny kredytobiorcy przy większym rachunku bieżącym, spadku wraz ze wzrostem długości i wysokości kredytu oraz niższego prawdopodobieństwa dla  niskich i wysokich wartości zmiennej age.

Po tym wszystkim można wyciągnąć wniosek, że taka zależność na pewno istnieje w modelu i być może jest dobrą heurystyką przy wyznaczaniu prawdopodobieństwa spłaty kredytu.

## ALE dla wybranych zmiennych

```{r csale}
ale_1 <- model_profile(explainer, variables = "checking_status", type = "accumulated")
plot(ale_1)
```


```{r continuousALEplot}
ale_2 <- model_profile(explainer, variables = "duration", type = "accumulated")
ale_3 <- model_profile(explainer, variables = "credit_amount", type = "accumulated")
ale_4 <- model_profile(explainer, variables = "age", type = "accumulated")
plot(ale_2, ale_3, ale_4)
```

Wykresy wyglądają prawie identycznie jak w przypadku PDP, z drobnym wyjątkiem - ta metoda pokazuje większe średnie przewidywane prawdopodobieństwo dla dużych wartości zmiennej duration i mniejsze dla credit_amount w porównaniu do metody PDP. Można się zastanowić, czy to nie kwestia tego, że ponieważ predykcja malejhe dla wzrostu obu zmiennych, a istnieje pewnie pewna korelacja dla dużych wartości (duże kredyty będą spłacane dłużej), więc  niższa wartość wynikająca z jednej zmiennej będzie rekompensowana przez drugą. Można się zastanowić, jak postarać się naprawić, być może rata pożyczki byłaby lepsza, aczkolwiek traci się wtedy informację na temat tego jak długi będzie faktycznie ten kredyt.


## Różne kombinacje rozmiaru siatki

Ponieważ ten punkt dotyczy krzywych, pominnę zmienną kategoryczną (czyli Checking_status).

### PDP

```{r pdpgrid1,  fig.height=4}
pdp_2 <- model_profile(explainer, variables = "duration", N = 10, grid_points = 10)
pdp_3 <- model_profile(explainer, variables = "credit_amount", N = 10, grid_points = 10)
pdp_4 <- model_profile(explainer, variables = "age", N = 10, grid_points = 10)
plot(pdp_2, pdp_3, pdp_4)
```

```{r pdpgrid2,  fig.height=4}
pdp_2 <- model_profile(explainer, variables = "duration", N = 1000, grid_points = 10)
pdp_3 <- model_profile(explainer, variables = "credit_amount", N = 1000, grid_points = 10)
pdp_4 <- model_profile(explainer, variables = "age", N = 1000, grid_points = 10)
plot(pdp_2, pdp_3, pdp_4)
```

```{r pdpgrid3,  fig.height=4}
pdp_2 <- model_profile(explainer, variables = "duration", N = 10, grid_points = 1000)
pdp_3 <- model_profile(explainer, variables = "credit_amount", N = 10, grid_points = 1000)
pdp_4 <- model_profile(explainer, variables = "age", N = 10, grid_points = 1000)
plot(pdp_2, pdp_3, pdp_4)
```

```{r pdpgrid4,  fig.height=4}
pdp_2 <- model_profile(explainer, variables = "duration", N = 1000, grid_points = 1000)
pdp_3 <- model_profile(explainer, variables = "credit_amount", N = 1000, grid_points = 1000)
pdp_4 <- model_profile(explainer, variables = "age", N = 1000, grid_points = 1000)
plot(pdp_2, pdp_3, pdp_4)
```


### ALE

```{r alegrid1,  fig.height=4}
ale_2 <- model_profile(explainer, variables = "duration", type = "accumulated", N = 10, grid_points = 10)
ale_3 <- model_profile(explainer, variables = "credit_amount", type = "accumulated", N = 10, grid_points = 10)
ale_4 <- model_profile(explainer, variables = "age", type = "accumulated", N = 10, grid_points = 10)
plot(ale_2, ale_3, ale_4)
```

```{r alegrid2,  fig.height=4}
ale_2 <- model_profile(explainer, variables = "duration", type = "accumulated", N = 1000, grid_points = 10)
ale_3 <- model_profile(explainer, variables = "credit_amount", type = "accumulated", N = 1000, grid_points = 10)
ale_4 <- model_profile(explainer, variables = "age", type = "accumulated", N = 1000, grid_points = 10)
plot(ale_2, ale_3, ale_4)
```

```{r alegrid3,  fig.height=4}
ale_2 <- model_profile(explainer, variables = "duration", type = "accumulated", N = 10, grid_points = 1000)
ale_3 <- model_profile(explainer, variables = "credit_amount", type = "accumulated", N = 10, grid_points = 1000)
ale_4 <- model_profile(explainer, variables = "age", type = "accumulated", N = 10, grid_points = 1000)
plot(ale_2, ale_3, ale_4)
```

```{r alegrid4,  fig.height=4}
ale_2 <- model_profile(explainer, variables = "duration", type = "accumulated", N = 1000, grid_points = 1000)
ale_3 <- model_profile(explainer, variables = "credit_amount", type = "accumulated", N = 1000, grid_points = 1000)
ale_4 <- model_profile(explainer, variables = "age", type = "accumulated", N = 1000, grid_points = 1000)
plot(ale_2, ale_3, ale_4)
```

Jak widać zmiana siatki potrafi powodować duże zmiany, zwłaszcza na małe wartości. Zwiększanie wartości nie zmienia jednak znacząco kształtu i wartości wykresów, co pozwala wyciągnąć wniosek, że metoda jest bardzo wrażliwa przy stosowaniu ogólnej siatki (zmieniają się maksymalne i minimalne wartości). Rozkład punktów też ma mniejsze znaczenie niż rozmiar siatki.  