---
title: "Praca domowa nr 2"
author: "Martyna Majchrzak"
date: "7 04 2021"
output: html_document
---

```{r setup, include=FALSE}
knitr::opts_chunk$set(echo = TRUE, cache=TRUE)
library(OpenML)
library(mlr)
library(DALEX)
library(DALEXtra)
library(knitr)
set.seed(1)
diabetes <- getOMLDataSet(data.id = 37L)
diabetes <- diabetes$data
```

## Zbiór danych

Zbiór danych Diabetes zawiera informacje o osobach chorych na cukrzycę.

1. preg - ile razy dana osoba była w ciąży
2. plas - stężenie glukozy w osoczu po 2h ustnego testu na tolerancję glukozy
3. pres - ciśnienie rozkurczowe (mm Hg)
4. skin - grubość skóry mierzona na tricepsie (mm)
5. insu - 2-Hour serum insulin (mu U/ml)
6. mass - index masy ciała BMI (waga w kg/(wzrost w m)^2)
7. pedi - obciążenie genetyczne (Diabetes pedigree function)
8. age - wiek (lata)
9. class - zmienna celu o wartościach tested_negative oraz tested_positive

## Rozkłady zmiennych

```{r zmienne, fig.height=6, fig.width=9}
library(ggplot2)
library(gridExtra)
variables <- names(diabetes[,-9])

plots <- lapply(variables, function(variable){
  ggplot(data=diabetes, aes_string(variable)) +
    geom_boxplot(fill='darkred') +
    ylab('')
})

grid.arrange(grobs=plots, ncol=3)
```

## Tworzenie modelu i explainera

W rozwiązaniu zostanie użyty model Random Forest. Według danych OpenML  ( https://www.openml.org/t/37 ) osiąga on średnio największą wartość miary accuracy.

```{r explainer}
model_ranger <- ranger::ranger(class~., data = diabetes, classification = TRUE, probability = TRUE)

explainer<- DALEX::explain(model = model_ranger,
                         data = diabetes[,-9],
                         y = as.numeric(diabetes$class=='tested_positive'),
                    colorize = FALSE)

```

## Predykcja dla obserwacji 13

Przyjrzyjmy się pacjentce ze szczęśliwym numerem 13.

```{r}
kable(diabetes[13,])
```
Jest to 57-latka która była w ciąży 10 razy i ma BMI 27,1 (nadwaga).

```{r pred13}
prediction13<-predict(model_ranger, diabetes[13,])
prediction13$predictions
```

Ta osoba z prawdopodobieństwem ok. 0.75 została przypisana do klasy tested_negative (czyli 0.25 do tested_positive)

## LIME

```{r lime 13}
model_type.dalex_explainer <- DALEXtra::model_type.dalex_explainer
predict_model.dalex_explainer <- DALEXtra::predict_model.dalex_explainer
lime_ranger13 <- predict_surrogate(
  explainer = explainer,
  new_observation = diabetes[13,-9], 
  n_features = 3, 
  n_permutations = 1000,
  type = "lime")

plot(lime_ranger13)

```

Według wyjaśnienia prawdopodobieństwo pozytywnego testu obniżał fakt, że pacjentka miała BMI poniżej 27,3, a podwyższała wartość funkcji obciążenia genetycznego większa od 0,626 i to, że pacjentka była w ciąży więcej niż 6 razy.

Podejrzany wydaje się fakt, że mimo nadwagi zmienna mass obniżała tak znacznie ryzyko wystąpienia cukrzycy.
Przyjrzyjmy się rozkładowi tej zmiennej.

```{r boxlot mass}
boxplot(diabetes$mass, horizontal = TRUE)
mean(diabetes$mass)
```

Średnia zmiennej mass wynosi prawie 32, co oznacza otyłość, zdarzają się też przypadki powyżej 40, co oznacza otyłość kliniczną.

![BMI chart](BMI_chart.jfif)

Zatem nasza pacjentka na tym tle nie wypada tak źle.

## LIME dla różnych obserwacji

### Obserwacja 26

```{r}
kable(diabetes[26,])
```
Pacjentka ma 41 lat, była w ciąży 10 razy, ma BMI 31,1 i chorowała na cukrzycę.

```{r}
lime_ranger26 <- predict_surrogate(
  explainer = explainer,
  new_observation = diabetes[26,-9], 
  n_features = 3, 
  n_permutations = 1000,
  type = "lime")

plot(lime_ranger26)
```
Tą pacjentkę model z prawdopodobieństwem 65% zaklasyfikowałby jako chorą, na co wpływa ponownie duża liczba ciąży oraz wiek powyżej 29 lat. Tym razem wartość funkcji obciążenia genetycznego jest jednak dość niska, co obniża prawdopodobieństwo wystąpienia cukrzycy.

### Obserwacja 39


```{r}
kable(diabetes[39,])
```
Pacjentka ma 27 lat, była w ciąży 2 razy, ma BMI 382, i chorowała na cukrzycę.

```{r}
lime_ranger39 <- predict_surrogate(
  explainer = explainer,
  new_observation = diabetes[39,-9], 
  n_features = 3, 
  n_permutations = 1000,
  type = "lime")

plot(lime_ranger39)
```
U tej pacjentki model nieprawidłowo przewidział to, czy pacjentka jest chora, ale był całkiem blisko (43%). Prawdopodobieństwo to bardzo zwiększyło wysokie BMI, ale niemal równie mocno obniżył niskie stężenie glukozy (`plas`, średnia ok.120). Bardzo nieznacznie zmniejszyło je też to, że była w ciąży tylko 2 razy.

### Obserwacja 52


```{r}
kable(diabetes[52,])
```
Pacjentka ma 26 lat, była w ciąży 1 raz, ma BMI 24,2 (prawidłowe!), i nie chorowała na cukrzycę.

```{r}
lime_ranger52 <- predict_surrogate(
  explainer = explainer,
  new_observation = diabetes[52,-9], 
  n_features = 3, 
  n_permutations = 1000,
  type = "lime")

plot(lime_ranger52)
```

Model z dużą pewnością zakwalifikował tę pacjentkę jako zdrową. Wpływ miał na to niski index BMI, niskie stężenie glukozy i to, że była w ciąży tylko 1. 

### Wnioski

Dla różnych obserwacji istone były różne zmienne, lecz zawsze to była jedna spomiędzy: `mass`, `plas`, `age`, `preg` i `pedi`.

 Zawsze też konsekwetnie niska/wysoka wartość danej zmiennej analogicznie wpływała na predykcję, dla wszystkich w tych 5 zmiennych im wyższa wartość tym wyższe prawdopodobieństwo zachorowania.
 
## LIME oraz SHAP dla obserwacji 13

Dopasujmy teraz LIME z 8 zamiast 3 zmiennych,aby łatwiej było porównać go z SHAP
```{r}
lime_ranger13_all <- predict_surrogate(
  explainer = explainer,
  new_observation = diabetes[13,-9], 
  n_features = 8, 
  n_permutations = 1000,
  type = "lime")
plot(lime_ranger13_all)
```

```{r shap13}
pp_ranger_shap_13 <- predict_parts(explainer, new_observation = diabetes[13,], type = "shap", B = 10)
plot(pp_ranger_shap_13)

```

W obu wyjaśnieniach najbardziej pływającą na predykcję zmienną jest `mass`, o stosunkowo niskiej wartości. W obu przypadkach zmienne `preg` i `pedi` podwyższają prawdopodobieństwo zakwalifikowania pacjentki jako chorej.
Wyraźną różnicę widać jednak w zmiennych:
- `age` - według LIME wiek > 41 znacznie zwiększa ryzyko zachorowania, a według BreakDown wiek 57lat nieznacznie je obniża
- `plas` - według LIME stężenie glukozy między 117 a 140 zwiększa ryzyko zachorowania, a według wynik 139 bardzo, bardzo niewiele, ale jednak obniża.
